<?xml version='1.0' encoding='utf-8'?>
<verb default="athfhaghair" disambig="">
  <verbalNoun default="athfhaghairt" />
  <verbalAdjective default="athfhaghartha" />
  <tenseForm default="athfhaghair" tense="Past" dependency="Indep" person="Base" />
  <tenseForm default="athfhaghraíomar" tense="Past" dependency="Indep" person="Pl1" />
  <tenseForm default="athfhaghraíodar" tense="Past" dependency="Indep" person="Pl3" />
  <tenseForm default="athfhaghraíodh" tense="Past" dependency="Indep" person="Auto" />
  <tenseForm default="athfhaghair" tense="Past" dependency="Dep" person="Base" />
  <tenseForm default="athfhaghraíomar" tense="Past" dependency="Dep" person="Pl1" />
  <tenseForm default="athfhaghraíodar" tense="Past" dependency="Dep" person="Pl3" />
  <tenseForm default="athfhaghraíodh" tense="Past" dependency="Dep" person="Auto" />
  <tenseForm default="athfhaghraíodh" tense="PastCont" dependency="Indep" person="Base" />
  <tenseForm default="athfhaghraínn" tense="PastCont" dependency="Indep" person="Sg1" />
  <tenseForm default="athfhaghraíteá" tense="PastCont" dependency="Indep" person="Sg2" />
  <tenseForm default="athfhaghraímis" tense="PastCont" dependency="Indep" person="Pl1" />
  <tenseForm default="athfhaghraídís" tense="PastCont" dependency="Indep" person="Pl3" />
  <tenseForm default="athfhaghraítí" tense="PastCont" dependency="Indep" person="Auto" />
  <tenseForm default="athfhaghraíodh" tense="PastCont" dependency="Dep" person="Base" />
  <tenseForm default="athfhaghraínn" tense="PastCont" dependency="Dep" person="Sg1" />
  <tenseForm default="athfhaghraíteá" tense="PastCont" dependency="Dep" person="Sg2" />
  <tenseForm default="athfhaghraímis" tense="PastCont" dependency="Dep" person="Pl1" />
  <tenseForm default="athfhaghraídís" tense="PastCont" dependency="Dep" person="Pl3" />
  <tenseForm default="athfhaghraítí" tense="PastCont" dependency="Dep" person="Auto" />
  <tenseForm default="athfhaghraíonn" tense="PresCont" dependency="Indep" person="Base" />
  <tenseForm default="athfhaghraím" tense="PresCont" dependency="Indep" person="Sg1" />
  <tenseForm default="athfhaghraímid" tense="PresCont" dependency="Indep" person="Pl1" />
  <tenseForm default="athfhaghraítear" tense="PresCont" dependency="Indep" person="Auto" />
  <tenseForm default="athfhaghraíonn" tense="PresCont" dependency="Dep" person="Base" />
  <tenseForm default="athfhaghraím" tense="PresCont" dependency="Dep" person="Sg1" />
  <tenseForm default="athfhaghraímid" tense="PresCont" dependency="Dep" person="Pl1" />
  <tenseForm default="athfhaghraítear" tense="PresCont" dependency="Dep" person="Auto" />
  <tenseForm default="athfhaghróidh" tense="Fut" dependency="Indep" person="Base" />
  <tenseForm default="athfhaghróimid" tense="Fut" dependency="Indep" person="Pl1" />
  <tenseForm default="athfhaghrófar" tense="Fut" dependency="Indep" person="Auto" />
  <tenseForm default="athfhaghróidh" tense="Fut" dependency="Dep" person="Base" />
  <tenseForm default="athfhaghróimid" tense="Fut" dependency="Dep" person="Pl1" />
  <tenseForm default="athfhaghrófar" tense="Fut" dependency="Dep" person="Auto" />
  <tenseForm default="athfhaghródh" tense="Cond" dependency="Indep" person="Base" />
  <tenseForm default="athfhaghróinn" tense="Cond" dependency="Indep" person="Sg1" />
  <tenseForm default="athfhaghrófá" tense="Cond" dependency="Indep" person="Sg2" />
  <tenseForm default="athfhaghróimis" tense="Cond" dependency="Indep" person="Pl1" />
  <tenseForm default="athfhaghróidís" tense="Cond" dependency="Indep" person="Pl3" />
  <tenseForm default="athfhaghrófaí" tense="Cond" dependency="Indep" person="Auto" />
  <tenseForm default="athfhaghródh" tense="Cond" dependency="Dep" person="Base" />
  <tenseForm default="athfhaghróinn" tense="Cond" dependency="Dep" person="Sg1" />
  <tenseForm default="athfhaghrófá" tense="Cond" dependency="Dep" person="Sg2" />
  <tenseForm default="athfhaghróimis" tense="Cond" dependency="Dep" person="Pl1" />
  <tenseForm default="athfhaghróidís" tense="Cond" dependency="Dep" person="Pl3" />
  <tenseForm default="athfhaghrófaí" tense="Cond" dependency="Dep" person="Auto" />
  <moodForm default="athfhaghraíodh" mood="Imper" person="Base" />
  <moodForm default="athfhaghraím" mood="Imper" person="Sg1" />
  <moodForm default="athfhaghair" mood="Imper" person="Sg2" />
  <moodForm default="athfhaghraímis" mood="Imper" person="Pl1" />
  <moodForm default="athfhaghraígí" mood="Imper" person="Pl2" />
  <moodForm default="athfhaghraídís" mood="Imper" person="Pl3" />
  <moodForm default="athfhaghraítear" mood="Imper" person="Auto" />
  <moodForm default="athfhaghraí" mood="Subj" person="Base" />
  <moodForm default="athfhaghraímid" mood="Subj" person="Pl1" />
  <moodForm default="athfhaghraítear" mood="Subj" person="Auto" />
</verb>
